臺灣新竹地方法院民事小額判決  
110年度竹小字第474號
原      告  滙豐（台灣）商業銀行股份有限公司



法定代理人  麥康裕  

訴訟代理人  郭俊良  
            詹凱傑  


被      告  何國揚即何昌倢

上列當事人間返還信用借貸款事件，本院於民國110年11月9日辯
論終結，判決如下：
    主  文
被告應給付原告新臺幣肆萬零陸佰貳拾陸元，及其中新臺幣叁萬
陸仟叁佰陸拾陸元部分自民國九十六年十二月一日起至清償日止
，按年息百分之十五計算之利息。
訴訟費用新臺幣壹仟元由被告負擔。
本判決得假執行。
    爭執事項之理由要領
一、原告主張被告積欠如主文第1項所示金額、利息未清償之事
    實，業據提出小額信用貸款契約暨約定書、帳務明細、債權
    計算書等影本為證，應堪認定為實在。從而，原告依消費借
    貸之法律關係請求被告給付如主文第1項所示金額及利息，
    為有理由，應予准許。
二、被告雖辯稱小額信用貸款契約暨約定書不是伊的簽名，伊沒
    有跟原告銀行往來云云。然觀諸原告提出之帳務明細及債權
    計算書，被告自94年7月25日起至96年4月24日期間確有58次
    之往來紀錄；且經比對被告抗告狀（按係對支付命令異議）
    簽名之「何」字確與小額信用貸款契約暨約定書簽名之「何
    」字筆法甚為相似；參以原告前於104年間即曾以同一債權
    聲請對被告發支付命令，經本院以104年度司促字第4899號
    核發後，該支付命令暨聲請狀繕本於104年6月15日即送達被
    告當時之住所新竹市○○路00巷0號由被告之母涂宜楨收受，
    然被告並未於法定期間異議，而於104年7月7日確定（因係
    於104年7月3日以後確定，僅得為執行名義，而無與確定判
    決同一效力），而本件亦係原告聲請發支付命令，經本院以
    110年度司促字第3633號核發後，該支付命令仍送達被告現
    在住所由被告之母涂宜楨收受，已據本院調取本院104年度
    司促字第4899號卷確認無訛，顯然被告於104年間即知悉本
    件債務，然未有異議，凡此均堪認被告所辯均非屬實，不足
    採信。
中    華    民    國   110    年    11    月     17  日
                  新竹簡易庭    法  官  汪銘欽
以上正本係照原本作成。
如對本判決上訴，非以其違背法令為理由不得為之，且須於判決
送達後二十日內以上訴狀記載上訴理由向本院提出上訴狀。如委
任律師提起上訴者，應一併繳納上訴審裁判費。
中    華    民    國   110    年     11   月     17   日
                                書記官  周育瑜
附錄：
一、民事訴訟法第436條之18第1項：
    （小額訴訟程序）判決書得僅記載主文，就當事人有爭執事
    項，於必要時得加記理由要領。
二、民事訴訟法第436條之24第2項：
    對於小額程序之第一審裁判上訴或抗告，非以其違背法令為
    理由，不得為之。
三、民事訴訟法第436條之25：
    上訴狀內應記載上訴理由，表明下列各款事項：
    (一)原判決所違背之法令及其具體內容。
    (二)依訴訟資料可認為原判決有違背法令之具體事實。